# 关于计划性改造停产支出问题

提问人：配料一号 时间：2023-07-16 14:02:24
企业对生产设备进行改造造成车间停产，支付给生产人员的薪酬是否还可按照原处理计入制造费用结转至生产成本，还是要做为停工损失一次性入营业成本，个人理解不入管理费用。

回答人：chenyiwei
是，参照四部委 2022 年年报工作通知（财会[2022]32号）的相关规定，改造停工期间的生产人员薪酬直接计入营业成本，不通过产品成本核算系统归集和分配。